【裁判字號】    98,審訴,957
【裁判日期】    981225
【裁判案由】    違反毒品危害防制條例
【裁判全文】
臺灣新竹地方法院宣示判決筆錄         98年度審訴字第957號
公  訴  人  臺灣新竹地方法院檢察署檢察官
被      告  乙○○
指定辯護人  本院公設辯護人  甲○○
上列被告因違反毒品危害防制條例案件，經檢察官提起公訴（98
年度毒偵字第1617號）後，聲請本院改依協商程序而為判決，於
中華民國98年12月25日下午4 時在本院刑事第十一法庭宣示判決
，出席職員如下：
                                     審判長法  官 馮俊郎
                                           書記官 蕭汝芳
                                           通  譯 賴光浪
法官起立朗讀判決主文、犯罪事實要旨、處罰條文，及告以上訴
限制、期間並提出上訴狀之法院，且諭知記載其內容：
一、主  文：
    乙○○施用第一級毒品，累犯，處有期徒刑玖月。又施用第
    二級毒品，累犯，處有期徒刑肆月。應執行有期徒刑拾壹月
    。
二、犯罪事實要旨：
（一）乙○○前曾於民國85年9 月間，因違反麻醉藥品管理條
      例案件，經臺灣桃園地方法院（下稱桃園地院）於86年5
      月2 日，以85年度訴字第1573號判決，分別判處有期徒刑
      6 月、3 年2 月，並經定應執行刑為有期徒刑3 年6 月，
      嗣提起上訴，經臺灣高等法院於86年10月30日，以86年度
      上訴字第3907號判決，撤銷原判決，判處有期徒刑6 月，
      其餘上訴駁回，並經定應執行刑為有期徒刑3 年6 月確定
      ，於88年7 月9 日入監執行，並於90年2 月23日因縮短刑
      期假釋出監付保護管束，嗣後經撤銷假釋，餘殘刑有期徒
      刑1 年9 月18日。又於92年4 月間，因違反毒品危害防
      制條例案件，經桃園地院於93年4 月22日，以92年度訴字
      第1453號判決，分別判處有期徒刑8 月、3 月，並經定應
      執行刑為有期徒刑10月，嗣於93年5 月14日確定，並與上
      開殘刑1 年9 月18日接續執行，於93年5 月17日入監執行
      ，並於95年8 月31日縮刑期滿執行完畢。
（二）乙○○前於88年1 月間，因施用第一級毒品案件，經桃園
      地院以88年度毒聲字第569 號裁定送勒戒處所觀察、勒戒
      後，因認有繼續施用毒品之傾向，再經桃園地院以88年度
      毒聲字第1261號裁定令入戒治處所施以強制戒治1 年，於
      88年2 月26日入所執行，嗣其強制戒治執行滿3 月後，經
      戒治處所認無繼續戒治之必要，乃報由檢察官聲請桃園地
      院以88年度毒聲字第3429號裁定停止戒治，於88年7 月9
      日因停止其處分之出監，所餘戒治期間付保護管束，旋其
      停止戒治所餘戒治期間於89年2 月25日屆滿，因期滿未經
      撤銷，視為強制戒治期滿執行完畢，並經臺灣桃園地方法
      院檢察署檢察官於89年3 月16日，以89年度戒偵字第132
      號為不起訴處分確定。
（三）乙○○不知警惕，又於92年4 月間，因施用第一級、第二
      級毒品案件，經桃園地院於93年4 月22日，以92年度訴字
      第1453號判決，分別判處有期徒刑8 月、3 月，並經定應
      執行刑為有期徒刑10月，嗣於93年5 月14日確定，其執行
      情形詳如前述（一）部分。
（四）乙○○竟不知警惕，又於97年10月間，因施用第一級毒品
      案件，經桃園地院於98年3 月27日，以98年度審訴字第45
      8 號判決，判處有期徒刑8 月，嗣於98年4 月20日確定，
      現正執行中。
（五）乙○○仍不知警惕，於前開強制戒治處分執行完畢釋放後
      ，「5 年內再犯」施用毒品案件，並經法院判處罪刑確定
      後，(1)復基於施用第一級毒品海洛因的犯罪意思，於98年
      6 月25日晚上8 、9 時許，在桃園縣楊梅鎮的網咖廁所內
      ，以將海洛因粉末置入針筒內，再加水注射入體內之方式
      ，施用第一級毒品海洛因1 次。(2)另基於施用第二級毒品
      甲基安非他命的犯罪意思，於98年6 月24日凌晨某時許，
      在其位於新竹縣湖口鄉○○路○ 段600 號4 樓401 室之租
      屋處內，以將甲基安非他命置於玻璃球吸食器內，再以火
      燒烤，吸其煙霧之方式，施用第二級毒品甲基安非他命1
      次。嗣於98年6 月27日晚上8 時30分許，在上開租屋處為
      警查獲，經警採集其尿液送驗結果，呈嗎啡陽性及安非他
      命、甲基安非他命陽性反應，始悉上情。
三、處罰條文：
    毒品危害防制條例第10條第1 項、第2 項，刑法第11條前段
    、第47條第1 項、第51條第5 款。
四、協商判決除有刑事訴訟法第455 條之4 第1 項第1 款於本訊
    問程序終結前，被告撤銷協商合意或檢察官撤回協商聲請者
    ；第2 款被告協商之意思非出於自由意志者；第4 款被告所
    犯之罪非第455 條之2 第1 項所定得以協商判決者；第6 款
    被告有其他較重之裁判上一罪之犯罪事實者；第7 款法院認
    應諭知免刑或免訴、不受理者情形之一，及違反同條第2 項
    「法院應於協商合意範圍內為判決；法院為協商判決所科之
    刑，以宣告緩刑或2 年以下有期徒刑、拘役或罰金為限」之
    規定者外，檢察官與被告均不得上訴。
五、如有前項得上訴之情形，得自收受宣示判決筆錄送達之日起
    10日內，向本院提出上訴書狀，上訴於第二審法院。
中    華    民    國    98    年    12    月    25    日
                  刑事第九庭書  記  官 蕭汝芳
                            審判長法官 馮俊郎
本件筆錄正本係照原本作成。
中    華    民    國    98    年    12    月    25    日
                            書  記  官 蕭汝芳
附錄本案處罰實體法條全文：
毒品危害防制條例第10條第1 項、第2 項：
施用第一級毒品者，處6 月以上5 年以下有期徒刑。
施用第二級毒品者，處3 年以下有期徒刑。

司法院資訊處製作；財團法人民間司法改革基金會備份。
